臺灣臺北地方法院刑事判決　　　　　　 95年度簡上字第245號
上　訴　人　乙○○
即　被　告
　　　　　　丙○○
上列上訴人即被告因傷害案件，不服本院民國九十五年八月十六
日所為九十五年度簡字第二二０三號第一審簡易判決，提起上訴
，（起訴案號：九十五年度偵字第六七０五號），本院管轄第二
審之合議庭判決如下：
    主  文
上訴駁回。
乙○○、丙○○均緩刑貳年。
    事  實
一、乙○○係連鴻保全公司之勤務課長，該公司原派駐保全員甲○○進駐紫羅蘭大廈管理委員會執行勤務，嗣該公司未再與
    紫羅蘭大廈管理委員會續約，遂派甲○○駐守他地，惟甲○○仍在該大樓擔任守衛工作，該公司認甲○○違反契約，遂
    派乙○○於民國九十五年二月二十二時三十分許前往臺北市
    中山區○○路二五八巷十五號紫羅蘭大廈服務台拍照蒐證，
    而與該大廈管理委員會總幹事丙○○發生衝突，雙方各基於
    傷害犯意相互扭打，乙○○因而受有背挫傷（四乘四公分）
    及血尿（疑左腎挫傷）、臉開放性傷口二處（五‧五乘０‧
    五公分、０‧五乘０‧二公分）等傷害；丙○○則受有頭部
    前額局部壓痛（四乘四公分）、左上肢擦傷（二乘十五公分
    ）、前胸擦傷（六乘六公分）、左上腹擦傷（三乘三公分）
    、右前臂擦傷（二乘八公分）、後背三處擦傷（四乘四公分
    ）等傷害。
二、案經乙○○、丙○○訴由臺北市政府警察局中山分局報告臺
    灣臺北地方法院檢察署檢察官偵查並聲請以簡易判決處刑。
    理  由
一、上開犯罪事實，業據被告乙○○、丙○○於本院坦承不諱（
    本院審判筆錄第三頁），且有馬偕紀念醫院診斷證明書一紙
    （乙○○部分，見核退字卷第十一頁）、國防醫學院三軍總
    醫院民眾診療服務處診斷證明書一紙（丙○○部分，見核退
    字卷第十二頁）、監視錄影帶翻拍畫面三幀（核退字卷第十
    三至十五頁）在卷可稽，事證明確，被告二人犯行均堪認定
    。
二、論罪科刑部分：
  (一)按行為後法律有變更者，適用行為時之法律，但行為後之法
    律有利於行為人者，適用最有利於行為人之法律，刑法第二
    條第一項定有明文，被告二人行為後，刑法第三十三條規定
    業於九十四年二月二日修正公布，且依刑法施行法第十條之
    一規定，於九十五年七月一日生效施行。修正後刑法第三十
    三條第五款規定罰金刑為新臺幣一千元以上，以百元計算之
    ，而修正前則規定罰金為一元以上，且以銀元為計算單位，
    經依罰金罰鍰提高標準條例第一條前段，以及現行法規所定
    貨幣單位折算新臺幣條例第二條規定折算後，罰金刑則為新
    臺幣三十元以上，經比較新、舊法之結果，修正後之法律並
    未較有利於行為人，應適用修正前之規定處斷。又被告二人
    行為時之刑法（即上揭修正前刑法）第四十一條第一項前段
    規定：「犯最重本刑為五年以下有期徒刑以下之刑之罪，而
    受六個月以下有期徒刑或拘役之宣告，因身體、教育、職業
    、家庭之關係或其他正當事由，執行顯有困難者，得以一元
    以上三元以下折算一日，易科罰金」，又被告行為時之易科
    罰金折算標準，修正前罰金罰鍰提高標準條例第二條前段（
    現已刪除）規定，就其原定數額提高為一百倍折算一日，則
    本件被告行為時之易科罰金折算標準，應以銀元一百元以上
    ，三百元以下折算一日，經折算為新臺幣後，應以新臺幣三
    百元以上，九百元以下折算一日。惟現行（九十五年七月一
    日施行）刑法第四十一條第一項前段則規定：「犯最重本刑
    為五年以下有期徒刑以下之刑之罪，而受六個月以下有期徒
    刑或拘役之宣告者，得以新臺幣一千元、二千元或三千元折
    算一日，易科罰金」。比較修正前後之易科罰金折算標準，
    以修正前刑法第四十一條第一項之規定，較有利於被告二人
    ，應依刑法第二條第一項前段，適用修正前刑法第四十一條
    第一項前段規定，定其易科罰金之折算標準。
  (二)核被告二人所為，均係犯刑法第二百七十七條第一項之傷害
    罪。原審以被告二人罪證明確，依刑事訴訟法第四百四十九
    條第一項前段、第三項、第四百五十四條第二項，刑法第二
    條第一項前段、修正前刑法第二百七十七條第一項、第四十
    一條第一項前段，罰金罰鍰提高標準條例第一條前段，修正
    前罰金罰鍰提高標準條例第二條，現行法規所定貨幣單位折
    算新臺幣條例第二條，量處各被告拘役五十日，並各諭知易
    科罰金之折算標準以銀元三百元即新臺幣九百元折算一日，
    於事實認定並無不當，量刑亦屬妥適。原審雖未適用刑法施
    行法第一條之一，而適用罰金罰鍰提高標準條例第一項前段
    ，並記載「修正前」刑法第二百七十七條第一項，惟比較刑
    法施行法第一條之一與罰金罰鍰提高標準條例第一條之規定
    ，就本案傷害罪罰金刑最高額度規定並無不同，是原審適用
    罰金罰鍰提高標準條例第一條前段規定，與適用新修正刑法
    施行法第一條之一之結果相同，不影響判決結論，自不構成
    撤銷原判決之原因。從而，本件上訴為無理由，應予駁回。
  (三)次查，被告二人前未曾受有期徒刑以上刑之宣告，此有臺灣
    高等法院被告前案紀錄表附卷可憑，被告二人均於本院坦承
    犯行，堪認具有悔意，且被告二人對於各自所提出之告訴，
    於本院審判期日均表示不願再追究之意思（本院審判筆錄第
    二頁），本院認為被告二人經此刑事程序，應均知所警惕，
    而無虞再犯，綜核各情，認上開對於被告二人刑之宣告，均
    以暫不執行為適當，爰均依刑法第七十四條第一項第一款規
    定，併諭知緩刑，用啟向上。
據上論斷，應依刑事訴訟法第四百五十五條之一第一項、第三項
、第三百七十三條、第三百六十八條，刑法第七十四條第一項第
一款，判決如主文。
本案經檢察官郭昭吟到庭執行職務
中　　華　　民　　國　九十六　年　　三　　月　二十九　日
　　　　　　　　　刑事第五庭  審判長法　官　黃程暉
                                    法  官  賴秀蘭
                                    法  官  高偉文
以上正本證明與原本無異。
不得上訴。
    　　　　　　　　　　　　　　　　書記官　張華瓊
中　　華　　民　　國　九十六　年　　三　　月　二十九　日
